# 关于吸收合并的问题

提问人：gjc@tj 时间：2022-01-13 11:06:13
陈版你好，会计处理上遇到一个问题。母公司A2018年度非同一控制下收购子公司B，花费 1000 万元，形成商誉 300 万元， 2020 年对商誉计提了全额减值准备； 2021 年对子公司吸收合并，该如何做吸收合并的会计处理？商誉减值准备是该体现在单体报表中吗？

回答人：chenyiwei
合并报表层面的商誉将直接按其账面价值（扣除已计提的减值准备）体现在吸收合并后母公司的个别报表中。建议个别报表层面商誉账面价值直接为零，到合并报表层面再还原出原值和减值准备。

提问人：gjc@tj 时间：2022-01-18 11:40:20
谢谢陈版，吸收合并时单体层面这部分商誉减值准备，是吸收合并时直接冲减未分配利润么？

回答人：chenyiwei
直接将合并报表层面的商誉账面价值下推，但不一定是“吸收合并时直接冲减未分配利润”，因为个别报表层面可能此前也有相关的长投减值准备。